臺灣高雄地方法院刑事判決　　　　　　　96年度訴字第4189號
公　訴　人　臺灣高雄地方法院檢察署檢察官
被　　　告　乙○○
　　　　　　　　　　　之6
上列被告因毒品危害防制條例案件，經檢察官提起公訴（96年度
毒偵字第8359號），被告於準備程序為有罪之陳述，本院合議庭
裁定由受命法官行簡式審判程序審理，判決如下：
    主    文
乙○○施用第一級毒品，累犯，處有期徒刑拾壹月。扣案之沾粘
第一級毒品海洛因之空包裝袋壹只，沒收銷燬之。
    事    實
一、乙○○前於民國90年間因施用毒品案件，經本院先後以90年
    度毒聲字第7037號、91年度毒聲字第220 號、第2891號裁定
    送觀察、勒戒、強制戒治、停止戒治付保護管束後，於91年
    6 月11日停止執行釋放，並於91年12月21日保護管束期滿未
    經撤銷，視為強制戒治執行完畢後，由臺灣高雄地方法院檢
    察署檢察官以92年度戒毒偵字第6 號為不起訴處分確定。又
    因竊盜案件，先後經本院以92年度簡字第4283號、93年度簡
    上字第490 號判決，各判處有期徒刑6 月、5 月確定；以及
    因施用毒品案件，經本院以93年度訴字第1327號判決，各判
    處有期徒刑7 月、3 月，應執行有期徒刑9 月確定，上述案
    件於93年7 月7 日入監接續執行，於94年11月28日縮刑假釋
    出監，因假釋期間再犯施用第一、二級毒品罪（經本院以96
    年度訴字第2210號判決，各判處減為有期徒刑5 月、3 月，
    應執行刑8 月確定，尚未執行），遭撤銷假釋，於95年5 月
    2 日入監執行殘刑1 月又19日，並於95年6 月20日執行完畢
    ，翌（21）日出監（構成累犯）。詎仍不知悔改並戒除毒癮
    ，又基於施用第一級毒品海洛因之犯意，於96年5 月18日19
    、20時許，在高雄市○○區○○里○○路106 號5 樓之6住
    處房間內，以針筒注射之方式，施用海洛因1 次（針筒用畢
    已丟棄），為警於翌（19）日17時40分許，在上開住處前查
    獲，並扣得供其施用海洛因1 包（驗前淨重0.033 公克，已
    驗罄，餘沾粘海洛因細末之空包裝袋1 只），而查獲上情。
二、案經高雄縣政府警察局鼓山分局移送臺灣高雄地方法院檢察
    署檢察官偵查起訴。
    理    由
一、本件被告所犯係死刑、無期徒刑、最輕本刑為3 年以上有期
    徒刑以外之罪，其於準備程序中就被訴事實為有罪之陳述，
    經法官告知簡式審判程序之旨，並聽取公訴人及被告之意見
    後，本院合議庭認無不得或不宜改依簡式審判程序進行之情
    事，依刑事訴訟法第273 條之1 第1 項、第284 條之1 規定
    ，裁定本件進行簡式審判程序，合先敘明。
二、上揭事實，業據被告於警詢、檢察官偵訊及本院審理中坦承
    不諱，並有移送機關嫌疑人尿液代碼姓名對照表、扣押筆錄
    、扣押物品收據及目錄表各1 份、毒品照片1 紙在卷可資為
    證。再被告為警查獲採尿，經送以氣相層析質譜儀分析法複
    驗確認結果，確呈嗎啡陽性反應，有高雄市立凱旋醫院96年
    5 月28日出具之濫用藥物尿液檢驗報告1 紙附卷可稽。又扣
    案之白色粉末1 包（驗前淨重0.033 公克，檢體已驗罄，餘
    沾粘海洛因細末之空包裝袋1 只），經送鑑定結果，確含第
    一級毒品海洛因成分，有同上醫院96年6 月11日濫用藥物成
    品檢驗鑑定書1 紙在卷可資佐證。足認被告上開自白，確與
    卷內積極事證相符，洵堪採為論罪科刑之依據。
三、按犯毒品危害防制條例第10條施用第一、二級毒品之罪者，
    檢察官應先將被告送勒戒處所觀察、勒戒，經觀察、勒戒後
    ，認有繼續施用毒品之傾向者，應令入強制戒治處所施以強
    制戒治，並為不起訴之處分。又觀察、勒戒或強制戒治執行
    完畢釋放後，5 年內再犯第10條施用毒品之罪，檢察官應依
    法追訴，毒品危害防制條例第20條、第23條規定甚明。本件
    被告前因施用毒品案件，經本院先後以90年度毒聲字第7037
    號、91年度毒聲字第220 號、第2891號裁定送觀察、勒戒、
    強制戒治、停止戒治付保護管束後，於91年12月21日保護管
    束期滿視為強制戒治執行完畢，由檢察官以92年度戒毒偵字
    第6 號為不起訴處分確定，有台灣高等法院被告前案紀錄表
    1 件在卷可稽，其於強制戒治完畢後5 年內再犯本件施用毒
    品案件，依前述規定應予論罪科刑。
四、次按海洛因，為毒品危害防制條例第2 條第2 項第1 款，依
    其成癮性、濫用性及對社會危害性所分級管制之第一級毒品
    。核被告乙○○所為，係犯毒品危害防制條例第10條第1 項
    之施用第一級毒品罪。被告持有第一級毒品海洛因後進而施
    用，其持有之低度行為，應為施用之高度行為所吸收，不另
    論罪。被告前有事實欄所示論罪科刑及執行之前科紀錄，於
    95年6 月20日執行完畢，其於5 年以內再故意犯本件有期徒
    刑以上之罪，為累犯，依刑法第47條第1 項規定，應予加重
    其刑。爰審酌被告前因施用毒品案件，經送觀察、勒戒、強
    制戒治完畢後，仍不愛惜機會戒除毒癮，再為本件犯行，顯
    見被告不知悔改施用毒品之惡習，惟念被告犯後坦承犯行，
    及其施用毒品係戕害自身健康，並未危害他人，犯後態度尚
    可等一切情狀，量處如主文所示之刑，以資懲儆。又被告本
    件犯罪時間為96年5 月18日，係在96年4 月24日以後，不符
    合中華民國九十六年罪犯減刑條例所定之減刑條件，併予敘
    明。至扣案之第一級毒品海洛因1 包（驗前淨重0.033 公克
    ），經檢驗後檢體雖已用罄，有如上述，惟沾粘上開毒品細
    末難以析離之空包裝袋1 只，應視同上開毒品之一部分，依
    毒品危害防制條例第18條第1 項前段，自應諭知沒收銷燬之
    。另因鑑驗所耗費之上開毒品，既已滅失，爰不另為沒收銷
    燬之宣告，附此敘明。
據上論斷，應依刑事訴訟法第273 條之1 第1 項、第284 條之1
、第299 條第1 項前段，毒品危害防制條例第10條第1項、第18
條第1 項前段，刑法第11條、第47條第1 項，判決如主文。
本案經檢察官甲○○到庭執行職務。
中　　華　　民　　國　　96　　年　　12　　月　　21　　日
                  刑事第三庭    法　官  李昆南
以上正本證明與原本無異。
如不服本判決應於收受本判決後10日內向本院提出上訴書狀，並
應敘述具體理由，如未敘述上訴理由者，應於上訴期間屆滿後20
日內補提理由書狀於本院（均須按他造當事人之人數附繕本）「
切勿逕送上級法院」。
中　　華　　民　　國　　96　　年　　12　　月　　21　　日
                                書記官  黃美玲
附錄本判決論罪之法條：
毒品危害防制條例第10條第1項
施用第一級毒品者，處 6 月以上 5 年以下有期徒刑。
